臺灣高雄地方法院刑事判決
111年度審訴字第459號
                                    111年度審訴字第677號
公  訴  人  臺灣高雄地方檢察署檢察官
被      告  李建興



上列被告因違反毒品危害防制條例案件，經檢察官分別提起公訴
（111年度毒偵字第1127號、第1287號、第1549號），本院合併
審理，因被告於準備程序進行中就被訴事實為有罪之陳述，經本
院裁定改依簡式審判程序審理，判決如下：
    主  文
李建興犯如附表所示之罪，各處如附表所示之刑。應執行有期徒
刑拾壹月。
扣案之第一級毒品海洛因殘渣袋壹只，沒收銷燬。
    事實及理由
一、本件被告李建興所犯非死刑、無期徒刑、最輕本刑為3年以
    上有期徒刑之罪或高等法院管轄第一審案件，其於準備程序
    進行中，就被訴事實為有罪之陳述，經告知簡式審判程序之
    旨，並聽取當事人之意見後，本院認宜進行簡式審判程序，
    爰依刑事訴訟法第273條之1第1項規定，裁定進行簡式審判
    程序。又因改行簡式審判程序之故，依刑事訴訟法第159條
    第2項之規定，本件不受同法第159條第1項傳聞法則之限制
    ，合先敘明。
二、被告前因施用毒品案件，經法院裁定送觀察、勒戒後，認無
    繼續施用毒品傾向，於民國110年5月13日執行完畢釋放出所
    ，並由臺灣高雄地方檢察署檢察官以109年度毒偵字第3285
    號為不起訴處分確定等情，有臺灣高等法院被告前案紀錄表
    在卷可查，是被告於觀察勒戒執行完畢釋放後，3年內分別
    再犯本案（如附件一至二所示）施用第一級毒品犯行，檢察
    官依毒品危害防制條例第23條第2項規定予以追訴，應屬適
    法。　　
三、本案犯罪事實及證據，除附件一犯罪事實欄一㈡第15行刪除
    「及可待因」等字，附件二犯罪事實欄一第11行刪除「及可
    待因」等字；證據部分補充「被告於本院審理時之自白」外
    ，餘均引用起訴書所載（如附件一至二）。
四、論罪科刑：
  ㈠核被告就附件一至二所為，均係犯毒品危害防制條例第10條
    第1項施用第一級毒品罪。被告持有第一級毒品之低度行為
    ，分別為施用毒品之高度行為所吸收，均不另論罪。被告所
    犯如附件一至二所示3罪間，犯意各別，行為互殊，應予分
    論併罰。
  ㈡被告於附件二起訴書犯罪事實欄一所載之時、地為警查獲其
    為通緝犯並將之逮捕時，經警附帶搜索其所搭乘之車輛後扣
    得第一級毒品海洛因1包，被告乃當場在採集尿液送驗前向
    警方坦承有為附件二所示施用第一級毒品之犯行等情，有被
    告之警詢筆錄在卷可查，則考量單純持有毒品不當然可認定
    被告有施用之犯行，堪認被告在員警尚乏確切根據可合理懷
    疑其有為此次施用毒品犯行前，同意採尿送驗，並主動坦承
    有為附件二所示施用毒品犯行而願接受裁判，應認符合自首
    要件，爰依刑法第62條前段規定，就被告所為附件二所示犯
    行減輕其刑。
　㈢爰以行為人之責任為基礎，審酌被告明知毒品有害於人體，
    猶無視於國家對於杜絕毒品犯罪之禁令，為本案附件一至二
    所示施用毒品之行為，不僅戕害自己身體健康，更助長毒品
    氾濫，所為誠屬不該。惟念及被告犯後坦承犯行，態度尚可
    ，且施用毒品乃自戕行為，對社會造成之危害尚非直接甚鉅
    。兼衡被告於本院審理時自陳之生活經濟狀況及智識程度（
    見本院111年度審訴字第459號卷第167頁）、素行（如卷附
    臺灣高等法院被告前案紀錄表所示）等一切情狀，分別量處
    如附表所示之刑。復依罪責相當及特別預防之刑罰目的，具
    體審酌被告本案整體犯罪過程之各罪關係（數罪間時間、空
    間、法益之異同性、所侵害法益之專屬性或同一性、數罪對
    法益侵害之加重效應等），暨多數犯罪責任遞減原則等情狀
    綜合判斷，就被告本案所犯各罪，定其應執行刑如主文所示
    。
五、沒收部分：　
　  如附件二起訴書所示扣案之海洛因1包（含包裝袋1只，驗前
    淨重0.001公克，驗後檢體用磬），檢出第一級毒品海洛因
    成分，有高雄市立凱旋醫院濫用藥物成品檢驗鑑定書在卷可
    稽（見111年度毒偵卷字第1549號卷第83頁），且係被告施
    用後所剩餘一節，業據被告供陳明確（見本院111年度審訴
    字第459號卷第163頁），而包裝上開海洛因之殘渣袋1只，
    因與其內殘留之毒品難以析離，且無析離之實益與必要，應
    視同毒品，依毒品危害防制條例第18條第1項前段規定沒收
    銷燬。至於檢體用罄部分既已滅失，自毋庸宣告沒收銷燬。
據上論斷，應依刑事訴訟法第273 條之1 第1 項、第299 條第1
項前段、第310 條之2 、第454 條第2 項，判決如主文。
本案經檢察官洪瑞芬、李怡增分別提起公訴，檢察官范文欽到庭
執行職務。
中    華    民    國   111    年      9   月    28    日
                  刑事第五庭    法  官  林明慧
以上正本證明與原本無異。
如不服本判決應於收受送達後20日內向本院提出上訴書狀，並應
敘述具體理由；如未敘述上訴理由者，應於上訴期間屆滿後20日
內向本院補提理由書（均須按他造當事人之人數附繕本）「切勿
逕送上級法院」。　　
中　　華　　民　　國　　111 　年　　9 　　月　　28　　日
                                書記官  鄭永媚
附錄本判決所引法條 
毒品危害防制條例第10條第1項
施用第一級毒品者，處6 月以上5 年以下有期徒刑。
附表：
編號 犯罪事實 主文 1 附件一【起訴書犯罪事實欄一㈠】部分 李建興施用第一級毒品，處有期徒刑柒月。 2 附件一【起訴書犯罪事實欄一㈡】部分 李建興施用第一級毒品，處有期徒刑捌月。 3 附件二部分 李建興施用第一級毒品，處有期徒刑柒月。 
　　　
【附件一】
臺灣高雄地方檢察署檢察官起訴書
                                   111年度毒偵字第1127號
                                   111年度毒偵字第1287號
　　被　　　告　李建興　男　52歲（民國00年00月0日生）
　　　　　　　　　　　　住○○市○鎮區○○路00巷00號
　　　　　　　　　　　　居高雄市○○區○○路000號5樓
　　　　　　　　　　　　國民身分證統一編號：Z000000000號
上被告因毒品危害防制條例案件，業經偵查終結，認應提起公訴
，茲敘述犯罪事實及證據並所犯法條如下：
        犯罪事實
一、李建興前因施用毒品案件，經依法院裁定送觀察、勒戒後，
    於民國110年5月13日因無繼續施用傾向釋放出所，並經本署
    檢察官以109年度毒偵字第3285號為不起訴處分確定。詎其
    猶不知悔改，竟基於施用第一級毒品海洛因之犯意，分別為
    下列犯行：
(一)於110年11月26日下午某時許，在高雄市前鎮區興仁國中旁
    某公園之公廁內，以海洛因摻入香菸吸食之方式，施用第一
    級毒品海洛因1次。嗣於翌（27）日11時40分許，在高雄市
    前鎮區德昌路與新衙路前，因形跡可疑遭警盤查，經警發現
    其為毒品列管強制採驗人口，經其同意採驗尿液，檢驗結果
    呈嗎啡及可待因陽性反應，始查悉上情。
(二)於111年3月14日下午某時許，在高雄市前鎮區興仁國中旁某
    公園之公廁內，以海洛因摻入香菸吸食之方式，施用第一級
    毒品海洛因1次。嗣於翌（15）日16時16分許，經本署觀護
    人室通知到場採集尿液送檢驗，檢驗結果呈嗎啡及可待因陽
    性反應，始查悉上情。
二、案經高雄市政府警察局前鎮分局報告、本署觀護人簽由檢察
    官自動檢舉偵辦。
        證據並所犯法條
一、證據清單及待證事實
編號 證據名稱 待證事實 1 被告李建興於偵訊中之自白 被告坦承於上揭時、地，施用第一級毒品海洛因各1次之事實。　 2 正修科技大學超微量研究科技中心尿液檢驗報告（原始編號：I-110248）、高雄市政府警察局前鎮分局110年度偵辦毒品案件尿液採證代碼對照表（尿液代碼：I-110248）、尿液檢體監管紀錄查核表偵辦毒品案件嫌疑人尿液採證代碼對照表（尿液代碼：I-110248）、尿液採驗同意書各1份 證明被告於110年11月27日12時3分許為警採集之尿液，經送驗後，結果呈可待因及嗎啡陽性反應之事實。 3 本署施用毒品犯尿液檢體監管紀錄表（尿液檢體編號：000000000）、台灣檢驗科技股份有限公司濫用藥物檢驗報告（檢體編號：000000000）各1份 證明被告於111年3月15日16時16分許為觀護人採集之尿液，經送驗後，結果呈可待因及嗎啡陽性反應之事實。 4 本署刑案資料查註紀錄表、全國施用毒品案件紀錄表各1份 被告於觀察、勒戒執行完畢後，3年內再犯本件施用毒品罪。 
二、核被告所為，均係犯毒品危害防制條例第10條第1項之施用第
    一級毒品罪嫌。又被告所為2次施用第一級毒品行為間，犯
    意各別、行為互異，請分論併罰。
三、依刑事訴訟法第251條第1項提起公訴。
  　此　致
臺灣高雄地方法院
中　　華　　民　　國　 111　　年　　4 　　月　29 　　日
　　　　　　　　　　　　　　　檢　察　官   洪瑞芬
【附件二】　　　
臺灣高雄地方檢察署檢察官起訴書
                                   111年度毒偵字第1549號
　　被　　　告　李建興　男　52歲（民國00年00月0日生）
　　　　　　　　　　　　住○○市○鎮區○○路00巷00號
　　　　　　　　　　　　居高雄市○○區○○路000號5樓
　　　　　　　　　　　　國民身分證統一編號：Z000000000號
上被告因違反毒品危害防制條例案件，已經偵查終結，認應提起
公訴，茲將犯罪事實及證據並所犯法條分敘如下：
　　　　犯罪事實
一、李建興前因施用毒品案件，經送觀察、勒戒後， 認無繼續
    施用毒品之傾向，於民國110年5月13日因執行完畢釋放，並
    由本署檢察官以109年度毒偵字第3285號為不起訴處分確定
    。詎仍不知悔改，復基於施用第一級毒品海洛因之犯意，於
    111年4月29日18、19時許，在高雄市前鎮區翠亨北路某理髮
    店外，以將海洛因摻入香菸吸食之方式，施用第一級毒品海
    洛因1次。嗣其因另案通緝，為警於111年4月29日20時38分
    許，在高雄市○鎮區○○路0號前緝獲，並當場查得其持有第一
    級毒品海洛因1包（檢驗前淨重0.001公克、檢驗後檢體用罄
    ），復經其同意後於同日22時15分許採集其尿液送驗，檢驗
    結果呈嗎啡及可待因陽性反應，始查悉上情。
二、案經高雄市政府警察局鳳山分局報告偵辦。
　　　　證據並所犯法條
一、證據清單與待證事實：
編號 證據清單 待證事實 1 被告李建興於警詢及偵查中之供述 1.坦承於上開時、地，施用第一 級毒品海洛因之事實。 2.坦承送驗之尿液為其所排放 及封緘之事實。 3.坦承為警扣得之海洛因1包，為其所有供施用毒品使用之事 實。 2 高雄市政府警察局鳳山分局毒品案件尿液採證代碼對照表（尿液代碼：FS1220）、正修科技大學超微量研究科技中心尿液檢驗報告(原始編號：FS1220)各1紙 證明被告為警查獲時所採集之尿液，經送驗結果，呈嗎啡、可待因陽性反應，足認被告確有施用 第一級毒品海洛因之事實。 3 扣案之第一級毒品海洛因1包、高雄市立凱旋醫院濫用藥物成品檢驗鑑定書、扣押筆錄、扣押物品目錄表、毒品初步檢驗報告單各1份及初步檢驗照片1張 本件為警扣得之毒品，經送驗後檢出第一級毒品海洛因反應，足認被告確有施用第一級毒品海洛因之事實。 4 本署刑案資料查註紀錄表、全國施用毒品案件紀錄表各1份 被告於觀察、勒戒執行完畢後，3年內再犯本件施用毒品之事實。 
二、核被告李建興所為，係犯毒品危害防制條例第10條第1項之施
    用第一級毒品罪嫌。又被告持有毒品之低度行為，為其施用
    之高度行為所吸收，不另論罪。至扣案之第一級毒品海洛因
    1包，已因檢驗用罄，爰不再依毒品危害防制條例第18條第1
    項前段聲請沒收銷燬之。
三、依毒品危害防制條例第23條第2項、刑事訴訟法第251條第1
    項提起公訴。
　　此  致
臺灣高雄地方法院
中　　華　　民　　國　 111　　年　　7 　　月　　28　　日
　　　　　　　　　　　　　　　檢　察　官    李怡增